# José Luis Gaspar Unzueta

Desarrollador Web Full-Stack

Lima, Perú || politika23@hotmail.com || +51929668883 || Inglés A1, Español Nativo || Linkedin || Portafolio

#### RESUMEN:

Soy un profesional con experiencia desarrollando proyectos de Desarrollo Web, usando HTML, CSS, JavaScript así como distintas librerías, React, Redux y consumo de API. creador de la consultora en Recursos Humanos y gran capacidad de creación de contenido web y SEO.

Actualmente elaborando nuevos proyectos Frontend y ampliando herramientas complementarias como React Native, Python entre otras.

# HARD SKILLS - Tecnologías y Framework

HTML, Maquetado CSS, Web Development, Web Design, Javascript ES6 y ES7, React.js, React.jsx, Python, JavaScript Frameworks, Full Stack Software Engineering, Front End Design, Redux, Bootstrap, React Bootstrap, Bulma, Adobe Photoshop.

#### **SOFT SKILLS**

Capacitad de comunicación asertiva, trabajo en equipo, manejo del estrés, administración del tiempo, gestión de mejora continua, capacitador en Seguridad y Salud en el trabajo.

## **EDUCACIÓN**

Fundamentos de Desarrollo Web (<u>Ver</u>) – Desarrollo de Aplicaciones con React (<u>Ver</u>) - **ACADEMLO** Desarrollo Web – FrontEnd (<u>Ver</u>) - **TECSUP** 

Especialización en programación con Python desde la documentación oficial (<u>Ver</u>) - **UMAKER** JavaScript (<u>Ver</u>) - **CODERHOUSE** 

Fundamentos de Programación con Python para ingeniería (Ver) - CHIPTEC

### PROYECTOS PRINCIPALES

## Portafolio 2023

- Proyecto de presentación profesional, proyectos realizados, línea de carrera y contacto.
- Consumo de librerías javascript para efectos random de la foto y efectos 3d para las card.
- Permite recibir correo y descargar archivo (CV). Proyecto responsive para PC y Celular.
- Link: <a href="https://portafolio-jose-gaspar.netlify.app/">https://portafolio-jose-gaspar.netlify.app/</a>

#### **Users** 2023

- Aplicación que permite usar un CRUD de usuarios, consumiendo la Api propia de Academlo.
- Diseño responsive y escalable usando diferentes frameworks y librerías de maguetación.
- Link: https://users-jose-gaspar.netlify.app/

## App Pokemon 2023

- App de filtrado random de pokemones, búsqueda individual y filtrado con la Api de pokeapi.co
- Desarrollado con React, y diversas librerías, con modo Dark y guardado en el navegador.
- Proyecto que me permitió apoyar a algunos compañeros en la composición de la paginación.
- Link: <a href="https://app-pokemons-jose-gaspar.netlify.app/">https://app-pokemons-jose-gaspar.netlify.app/</a>

### Rick And Morty abril 2023

- Aplicación que muestra elementos random de la Api Rick And Morty.
- Diseño de la interfaz responsive usando React, vite, axios, React-Router-Dom y CSS.
- Este proyecto permite realizar búsqueda por id u orden.
- Link: https://location-jose-gaspar.netlify.app/

#### App de Clima 2023

- Aplicación que muestra el clima en tiempo real usando la geolocalización del usuario que la utiliza.
- Diseño de la interfaz responsive usando React, vite, axios y CSS.
- Proyecto que permite la búsqueda de otra ubicación y realizar comparaciones de clima en tiempo real.
- Link: https://app-clima-jose-gaspar.netlify.app/

#### **EXPERIENCIA LABORAL**

AGM CONSULTORÍA PERÚ - Consultor de Recursos Humanos | febrero 2019 - abril 2023

- Implementación y análisis de normativa laboral.
- · Capacitación en auditoría SUNAFIL
- Evaluaciones y desarrollo de encuestas de Clima Laboral.
- Desarrollar programa de formación y capacitación.
- Contactar y negociar y coordinar con diferentes potenciales clientes.

**Logros obtenidos:** Desarrollo de un plan de emergencia para clientes con requerimientos de auditorías inopinadas por la autoridad administrativa de trabajo, evitando las multas que van desde los S/ 20,000.00 a los S/ 125,000.00 mil soles.

APC CORPORACIÓN - Jefe de Capital Humano | febrero 2018 - Julio 2018

- Gestionar planilla de 1700 trabajadores.
- Tramitar requerimientos ante entidades estatales y privadas.
- Realizar la gestión de solicitudes ante clientes internos en todo el país.

**Logros obtenidos:** Mejora de procesos con las 17 sedes de la empresa a nivel reduciendo en 30% el tiempo de trabajo. Negociación del seguro de vida y salud permitiendo un ahorro de S/ 5000 soles mensuales a la empresa.

SAINC INGENIEROS CONSTRUCTORES - Jefe de Talento Humano | Abril 2015 – Noviembre 2017

- Tramitación de requerimientos ante EsSalud.
- Procesamiento de nómina y conciliación ante sindicato.
- Elaboración de datos y emisión de reportes a la gerencia.

Logros obtenidos: Implementar integralmente el área de RRHH y elaboración de documentación de procesos de trabajo de 3 cargos de trabajo directo. Negociaciones y Reducción de incidencias laborales con trabajadores sindicalizados, negociación e implementación de sistema de planilla.

### FORMACIÓN UNIVERSITARIA

## Maestría en Psicología Organizacional

Universidad Nacional Mayor de San Marcos - marzo 2018 - enero 2021

### Bachiller en Ciencia Política

Universidad Nacional Mayor de San Marcos - marzo 2004 - diciembre de 2008